臺灣臺北地方法院民事判決　九十一年度重訴字第五二四號
　　原　　　告　華南商業銀行股份有限公司
　　法定代理人　丙○○
　　訴訟代理人　甲○○
　　被　　　告　丁○○
　　　　　　　　乙○○
右當事人間請求清償借款事件，本院判決如左：
    主    文
被告應連帶給付原告新台幣玖佰柒拾參萬元，其中新台幣參佰肆拾參萬元自民國九十
年十一月一日起至清償日止，按週年利率百分之七．三九計算之利息，並自民國九十
年十二月二日起至清償日止，其逾期在六個月以內者，另按上開利率百分之十，逾期
六個月以上部分，另按上開利率百分之二十計算之違約金。及其中新台幣陸佰參拾萬
元自民國九十年十一月十二日起至清償日止，按週年利率百分之六．五五計算之利息
，並自民國九十年十二月十三日起至清償日止，其逾期在六個月以內者，另按上開利
率百分之十，逾期六個月以上部分，另按上開利率百分之二十計算之違約金。
訴訟費用由被告連帶負擔。
本判決於原告以新台幣佰貳拾肆萬仟佰拾肆元或同額之中央政府建設公債八
十四年度甲類第一期債票為擔保後，得假執行。
    事　　實
甲、原告方面：
壹、聲明：除假執行擔保金額外，如主文所示。
貳、陳述：
一、被告丁○○以其餘被告乙○○為連帶保證人，於民國八十六年八月一日向原告借
    款二筆新台幣（下同）玖佰柒拾萬元，其中借款參佰肆拾參萬元，約定於一０
    六年八月一日到期借款本金分期償還，利息按年息百分之七．三九計算，及另筆
    借款陸佰參拾萬元，約定於一一０年三月十二日到期借款本金分期償還，其逾期
    清償在六個月以內者，按上開利率百分之十，超過六個月者，按上開利率百分之
    二十計付違約金；並約定如有授信約定書第五、六條之情事時，視為全部到期。
二、詎被告丁○○僅繳納利息分別至九十年十一月一日止及另筆繳納利息至九十年十
    一月十二日止，即未再依約繳納，原告屢經催討，迄未清償。是依據授信約定書
    第六條第一款約定，其債務應視同全部到期，共計尚積欠原告本金玖佰柒拾參萬
    元及參佰肆拾參萬元自九十年十二月二日及另筆陸佰參拾萬元自九十年十二月十
    三日起至清償日止之利息、違約金。原告依消費借貸契約請求權及連帶保證契約
    請求權請求被告等負連帶清償之責任。為此提起本件訴訟。
參、證據：提出借據、授信約定書影本為證。
乙、被告方面：
壹、聲明：駁回原告之訴。
貳、陳述：對金額沒意見，但目前無資力清償。
    理　　由
一、原告主張之事實，已據其提出借據、授信約定書影本為證，核屬相符，復未據被
    告作何爭執，自堪信為真實。
二、被告雖另辯稱：目前無資力清償等語。惟縱然屬實，亦無解於其應負之清償責任
    。
三、從而原告依消費借貸及連帶保證契約，對被告為如主文第一項所示之請求，為有
    理由，應予准許。
、假執行之宣告：
    原告陳明願供擔保，請求宣告假執行，核無不合，茲酌定相當之擔保金額，予以
    准許。
肆、結論：
    原告之訴為有理由，依民事訴訟法第八十五條第二項、第三百九十條第二項，判
    決如主文。
中　　　華　　　民　　　國　　九十一　　年　　　三　　　月　　二十八　　日
                                        民事第二庭法　　官  黃　雯　惠
右為正本係照原本作成
如對本判決上訴，須於判決送達後廿日內向本院提出上訴狀
> 中華民國日期<－
~B法院書記官　魏淑娟
